臺灣屏東地方法院民事裁定　　　　　 110年度司繼字第1437號
　　　　　　　　　　　　　　　　　 110年度司繼字第1457號
　　　　　　　　　　　　　　　　　 110年度司繼字第1459號
聲　明　人　潘美瑤　

　　　　　　楊惠婷　

　　　　　　潘正凱　

　　　　　　陳志強　

　　　　　　陳彥丞　

　　　　　　陳真億　

上 列二 人
法定代理人　陳俊銘　

聲　明　人　潘英嬌　

　　　　　　潘照應　

　　　　　　潘音洙


上列聲明人聲明拋棄繼承事件，因被繼承人均係潘英蘭，本院認
有合併處理之必要，除就聲明人潘美瑤、楊惠婷之部分准予備查
外，就聲明人潘正凱、陳志強、陳彥丞、陳真億、潘英嬌、潘照
應、潘音洙之部分爰合併裁定如下：
    主  文
聲明駁回。
程序費用新臺幣1,000元由聲明人負擔。
    理  由
一、按繼承人得拋棄其繼承權；遺產繼承人，除配偶外，依左列
    順序定之：㈠直系血親卑親屬。㈡父母。㈢兄弟姊妹。㈣祖
    父母；前條所定第一順序之繼承人，以親等近者為先；第11
    38條所定第一順序之繼承人中有拋棄繼承權者，其應繼分歸
    屬於其他同為繼承之人；第一順序之繼承人，其親等近者均
    拋棄繼承權時，由次親等之直系血親卑親屬繼承，民法第11
    74條第1 項、第1138條、第1139條、第1176條第1 項、第5
    項分別定有明文。是向法院聲明拋棄繼承權之前提，必須聲
    明人於聲明時業已取得繼承權，倘聲明人並未取得繼承權，
    當不得向法院聲明拋棄繼承，自不待言。
二、本件聲明意旨略以：聲明人為被繼承人潘英蘭（女，民國00
    年0 月00日生，身分證統一編號：Z000000000號，生前最後
    住所：屏東縣○○鎮○○路0 號）之繼承人，被繼承人於110
    年8 月14日死亡，聲明人自願拋棄繼承權，爰依法向本院聲
    明拋棄繼承權，請准予備查云云。
三、經查，本件聲明人潘美瑤、楊惠婷主張渠等為被繼承人之女
    ，為第一順位親等在前之繼承人，渠等聲明拋棄繼承於法並
    無不合，應准予備查，合先敘明。另聲明人潘正凱為聲明人
    潘美瑤之子，亦即其為被繼承人之孫; 聲明人陳志強、陳彥
    丞、陳真億為聲明人楊惠婷之子女，亦即渠等為被繼承人之
    孫子女; 聲明人潘英嬌、潘照應、潘音洙則為被繼承人之兄
    弟姊妹，惟查被繼承人尚有其他子輩繼承人即楊文正未向本
    院聲明拋棄繼承，此有戶籍資料及本院職權調取之案件索引
    附卷可參。揆諸首揭規定，被繼承人既尚有上開親等在前之
    子輩繼承人楊文正未聲明拋棄繼承，則聲明人潘正凱、陳志
    強、陳彥丞、陳真億、潘英嬌、潘照應、潘音洙，依法尚未
    取得繼承權，是渠等向本院聲明拋棄繼承，於法即有未合，
    應予駁回。
四、依家事事件法第97條、非訟事件法第21條第1 項前段，裁定
    如主文。
五、如不服本裁定，應於送達後10日內向本院提出抗告狀，並繳
    納抗告費新臺幣1,000 元。
中    華    民    國  110     年    11    月    19    日
                  家事庭司法事務官